【裁判字號】    89,簡上,143
【裁判日期】    900413
【裁判案由】    傷害
【裁判全文】
臺灣士林地方法院刑事判決                        八十九年度簡上字第一四三號
    聲  請  人  臺灣士林地方法院檢察署檢察官
    上  訴  人  甲○○
    即  被  告
右列上訴人因傷害案件，不服本院八十九年度簡字第八六九號中華民國八十九年九月
二十二日第一審判決（聲請簡易判決處刑案號：臺灣士林地方法院檢察署八十九年度
偵字第六七六一號），提起上訴，本院管轄之第二審合議庭判決如左：
    主  文
原判決撤銷。
甲○○傷害人之身體，處拘役伍拾日，如易科罰金，以佰元折算壹日。
    事  實
一、甲○○於民國八十九年七月一日中午十二時三十分許，行經台北市○○區○○路
    媽祖窟公共浴室時，見乙○○隨地便溺而上前制止，詎二人因此發生爭執，甲○
    ○竟基於普通傷害之故意，持他人所有置於浴室內之客寧奶粉鐵罐毆打乙○○頭
    ，致乙○○因而受有頭部撕裂傷之傷害。
二、案經被害人乙○○訴由臺北市政府警察局北投分局報請臺灣士林地方法院檢察署
    檢察官聲請簡易判決處刑。
    理  由
一、訊據被告坦承有右揭持鐵罐毆打被害人頭部成傷之犯行，核與被害人乙○○所述
    情節相符，並有台北榮民總醫院診斷證明書一紙在卷可憑，被告雖另於本院訊問
    時辯稱伊係視障盲胞，且當天伊有喝一點酒，所以精神狀況不是很好云云。惟被
    告僅左眼全盲，右眼視力健全，為其所自承，且其於警訊、偵查中及本院訊問時
    就其如何與被害人發生爭執及如何持鐵罐毆打被害人頭部成傷等情均陳述甚詳，
    足證被告於行為時之精神狀態並未因是否飲酒而受影響，其所辯即無可取。本件
    事證明確，被告犯行堪予認定，應依法論科。
二、核被告所為係犯刑法第二百七十七條第一項之普通傷害罪。原審基此因認被告罪
    證明確，爰引刑事訴訟法第四百四十九條第一項前段、第三項、第四百五十四條
    第二項，刑法第二百七十七條第一項、第四十一條，罰金罰鍰提高標準條例第一
    條前段、第二條之規定，科處被告拘役五十日，並諭知易科罰金之折算標準，原
    非無見，量刑亦屬妥適。被告前揭上訴意旨，指摘原判決不當，核非可採，其上
    訴為無理由。惟按被告犯罪後，刑法第四十一條業已修正為「犯最重本刑為五年
    以下有期徒刑以下之罪，而受六個月以下有期徒刑或拘役之宣告，因身體、教育
    、職業、家庭之關係或其他正當事由，執行顯有困難者，得以一元以上三元以下
    折算一日，易科罰金。但確定因不執行所宣告之刑，難收矯正之效，或難以維持
    法秩序者，不在此限，併合處罰之數罪，均有前項情形，其應執行之刑逾六月者
    ，亦同」，於九十年一月十日公布，同年一月十二日施行，是被告犯罪後法律已
    有變更，比較新舊法，以修正後之刑法第四十一條第一項較有利於被告，依刑法
    第二條第一項前段規定，應適用裁判時之刑法第四十一條第一項前段諭知易科罰
    金之折算標準。然原審判決未及比較適用上開修正之法律，尚有未洽，自應由本
    院撤銷改判。爰審酌被告與被害人素不相識，本件係因見被害人隨地便溺而與被
    害人發生爭執，惟其竟因而持鐵罐出手毆打被害人頭部造成撕裂傷，及於犯罪後
    尚未與被害人達成民事和解，賠償被害人所受損害等一切情狀，量處如主文所示
    之刑，並諭知易科罰金之折算標準。
三、本件被告經合法傳喚，無正當之理由不到庭，爰依刑事訴訟法第三百七十一條之
    規定，不得其陳述，逕行判決。
據上論斷，應依刑事訴訟法第四百五十五條之一第一項、第三項、第三百六十九條第
一項前段、第三百六十四條、第三百七十一條、第二百九十九條第一項前段，刑法第
二條第一項前段、第二百七十七條第一項、第四十一條第一項前段，罰金罰鍰提高標
準條例第一條前段、第二條，判決如主文。
本案經檢察官施慶堂到庭執行職務
中    華    民    國      九十        年      四      月      十三      日
                                  臺灣士林地方法院刑事第二庭
                                    審判長法  官
                                          法  官
                                          法  官
右正本證明與原本無異。
本判決不得上訴。
                                          書記官
中    華    民    國      八十        年              月              日
附錄本案論罪法條全文
刑法第二百七十七條第一項
傷害人之身體或健康者，處三年人下有期徒刑、拘役或一千元以下罰金。


司法院資訊處製作；財團法人民間司法改革基金會備份。
